【裁判字號】    96,易,4022
【裁判日期】    970131
【裁判案由】    竊盜等
【裁判全文】
臺灣高雄地方法院刑事判決              96年度易字第4022號
公  訴  人  臺灣高雄地方法院檢察署檢察官
被      告  乙○○
上列被告因竊盜等案件，經檢察官提起公訴（96年度偵字第2351
1 號、第28258 號），嗣於本院準備程序進行中，被告就被訴事
實為有罪之陳述，經告知簡式審判程序之旨，並聽取檢察官及被
告之意見後，本院裁定改依簡式審判程序審理，並判決如下：
    主  文
乙○○犯攜帶兇器竊盜罪，處有期徒刑陸月，如易科罰金，以新
臺幣壹仟元折算壹日；又犯強制罪，處拘役伍拾日，如易科罰金
，以新臺幣壹仟元折算壹日，扣案不具殺傷力之空氣手槍壹支，
沒收之；又犯不能安全駕駛動力交通工具罪，處拘役伍拾玖日，
如易科罰金，以新臺幣壹仟元折算壹日。所犯強制罪及不能安全
駕駛動力交通工具罪，應執行拘役壹佰零伍日，如易科罰金以新
臺幣壹仟元折算壹日，扣案不具殺傷力之空氣手槍壹支，沒收之
。
    事  實
一、乙○○因積欠地下錢莊債務，思圖以他人自小客車車牌，懸
    掛於其所有自小客車之方式躲避追債，旋基於意圖為自己不
    法所有之犯意，於民國96年6 月10日早上，攜帶其所有客觀
    上對人之生命、身體具有危險性而足供兇器使用之老虎鉗1
    支，沿路尋找行竊目標，同日早上8 時許，在高雄市○○區
    ○○路與重化街口附近，見李培基所有現由甲○○使用之84
    92-NP 號自小客車所停放之位置易於下手，遂持上開老虎鉗
    ，將該自小客車之車牌2 面拆卸下來，得手後，將之懸掛於
    其所有之車牌號碼ZY-6232 號自用小客車上。
二、乙○○與丙○○係男女朋友關係，於96年8 月12日晚間11時
    許，二人在電話中發生口角，乙○○遂駕駛上開懸掛8492-N
    P 號車牌之自小客車，前往丙○○位於高雄市○○區○○路
    546 巷7 弄9 號住處，欲找丙○○說明，因丙○○仍心有不
    滿，無欲隨乙○○外出，乙○○竟基於以強暴使人行無義務
    之事之犯意，至上開自小客車內，取出其所有空氣手槍1 支
    後（不具殺傷力），以持上開空氣手槍並用手勒住丙○○脖
    子之強暴方式，要求丙○○進入上該自小客車之駕駛座，丙○○無奈下，乃依要求上車，使丙○○行無義務之事。嗣經
    警據報查獲上情，並扣得上開空氣手槍1 支。
三、乙○○又於96年10月2 日清晨5 時許，在高雄市○○區○○
    路185 號6 樓住處內，獨自飲用5 小杯白蘭地酒後，已達不
    能安全駕駛動力交通工具之程度，仍駕駛車牌號碼ZY－6232
    號自小客車出外購物，於同日清晨5 時41分許，沿高雄市○○區○○路由東往西方向行經該路與文自路口處，經警方攔
    檢並以呼氣酒精濃度測試器對其進行呼氣酒精測試，測得其
    呼氣酒精濃度值達每公升1.04毫克，始悉上情。
四、案經甲○○訴由高雄市政府警察局楠梓分局及高雄市政府警
    察局左營分局報請臺灣高雄地方法院檢察署檢察官偵查起訴
    。
    理  由
一、本案被告乙○○所犯係死刑、無期徒刑、最輕本刑為3 年以
    上有期徒刑以外之罪，其於準備程序就前揭被訴事實為有罪
    之陳述，經本院告知簡式審判程序之旨，並聽取其與公訴人
    之意見後，本院認無不得或不宜改依簡式審判程序進行之處
    ，爰依刑事訴訟法第273 條之1 第1 項規定，裁定本件改依
    簡式審判程序審理，合先敘明。
二、上揭犯罪事實，業據被告於本院審理中均坦承不諱，其中事
    實欄一部分，核與證人甲○○於警詢中所述相符；事實欄二
    部分核與證人丙○○於警詢、偵查及本院中證述情節相符，
    並有不具殺傷力之空氣手槍1 支扣案可證，此外復有高雄市
    政府警察局楠梓分局扣押筆錄、扣押物品目錄表、贓物認領
    保管單、高雄市政府警察局車輛協尋電腦輸入單、車輛尋獲
    電腦輸入單、被害人丙○○之傷害診斷證明書、酒精濃度測
    定值數據單正本、刑法第185 條之3 案件測試觀察紀錄表、
    舉發違反道路交通管理事件通知單影本、執行交通違規移置
    保管車輛收據影本各1 份及查獲照片5 張等資料在卷可資佐
    證，足認被告上開自白與事實相符，自可採為認定事實之證
    據。是本案事證明確，被告前開犯行均堪認定，應依法論罪
    科刑。
三、查被告為事實欄三部分之行為後，刑法第185 條之3 規定業
    於97年1 月2 日修正公布，並自同年月4 日施行，玆經新舊
    法比較結果，新法提高本罪罰金刑之刑度，且得與徒刑、拘
    役併罰之，並未較有利於被告，是以本案犯行應依被告行為
    時之舊法處斷，合先敘明。次按刑法第321 條第1 項第3 款
    之攜帶兇器竊盜罪，係以行為人攜帶兇器竊盜為其加重條件
    ，此所謂兇器，其種類並無限制，凡客觀上足對人之生命、
    身體、安全構成威脅，具有危險性之兇器均屬之（最高法院
    79 年 台上字第5253號判例意旨參照）。查被告為事實欄一
    竊盜犯行時所持用之老虎鉗，足以轉動螺絲，自係堅硬之器
    物，客觀上對人之生命、身體具有相當程度之危險性，足供
    兇器使用，應屬兇器無訛。是核被告就事實欄一部分所為，
    係犯刑法第321 條第1 項第3 款之攜帶兇器竊盜罪；就事實
    欄二部分所為，係犯刑法第304 條第1 項強制罪；就事實欄
    三部分所為，係犯修正前刑法第185 條之3 之服用酒類不能
    安全駕駛動力交通工具而駕駛罪。爰審酌被告為躲藏追債，
    即為本件竊盜犯行；又不思以和平理智之方式處理與女友之
    紛爭，竟意氣用事，以強暴手段要求被害人丙○○坐上其所
    有自小客車；且於飲酒後酒精濃度高達每公升1.04毫克之情
    況下仍駕駛具有高度危險性之汽車，無視於公眾生命財產安
    全，足見其守法觀念淡薄，本不宜輕縱，惟念其年紀尚輕，
    犯後亦坦承犯行，堪認尚有悔意，且所竊得之物品業經被害
    人領回，被害人所受實質損害無多，另被害人丙○○於本院
    審理中亦表明願意原諒被告，不願追究，有本院審判筆錄乙
    份可憑等一切情狀，分別量處如主文所示之刑，並斟酌被告
    犯罪情節、職業、經濟情況等一切情形，分別諭知如主文所
    示之刑及易科罰金之折算標準，及就所犯強制罪及公共危險
    罪部分，定其應執行之刑，以資懲儆。至扣案之空氣手槍1
    支，係被告所有供犯強制罪所用之物，業據其供明在卷，應
    依刑法第38條第1 項第2 款之規定，在強制罪刑項下宣告沒
    收。
據上論斷，應依刑事訴訟法第273 條之1 第1 項、第299 條第1
項前段，刑法第2 條第1 項前段、第321 條第1 項第3 款、第
304 條第1 項、修正前刑法第185 條之3 、第41條第1 項前段、
第38條第1 項第2 款、第51條第6 款，刑法施行法第1 條之1 ，
判決如主文。
本案經檢察官鄧藤墩到庭執行職務。
中    華    民    國    97    年    1     月    31    日
                  刑事第十庭  法  官  林揚奇
以上正本證明與原本無異。
如不服本判決應於收受本判決後10日內向本院提出上訴書狀，並
應敘述具體理由，如未敘述上訴理由者，應於上訴期間屆滿後20
日內補提理由書狀於本院（均須按他造當事人之人數附繕本）「
切勿逕送上級法院」。
中    華    民    國    97    年    1     月    31    日
                              書記官  何明昌
附錄本案判決論罪科刑法條全文：
中華民國刑法第321條第1項第3款
犯竊盜罪而有左列情形之一者，處6月以上5年以下有期徒刑：
攜帶兇器而犯之者。
刑法第304條第1項
以強暴、脅迫使人行無義務之事或妨害人行使權利者，處 3 年以
下有期徒刑、拘役或 300元以下罰金。
中華民國刑法第185條之3
服用毒品、麻醉藥品、酒類或其他相類之物，不能安全駕駛動力
交通工具而駕駛者，處一年以下有期徒刑、拘役或科或併科十五
萬元以下罰金。


司法院資訊處製作；財團法人民間司法改革基金會備份。
